【裁判字號】    92,再易,11
【裁判日期】    920814
【裁判案由】    回復原狀
【裁判全文】
臺灣屏東地方法院民事裁定  九十二年再易字第一一號
    再審聲請人  甲○○
    再審相對人  丁○○○
                乙○○
                丙○○
右當事人間請求回復原狀事件，聲請人對於本院民國九十二年三月二十七日本院九十
二年度再易字第八號確定裁定聲請再審，本院裁定如左：
    主      文
聲請駁回。
聲請程序費用由聲請人負擔。
    理      由
一、聲請意旨略以：按民事訴訟法第五百零七條規定準用同法第五百零一條第一項第
    三款規定，惟規定準用，而非規定適用，應以個案來認定。本件再審原告訴之聲
    明請求廢棄原裁定（九十二年度再易字第一號）即已足。本院九十二年度再易字
    第八號裁定謂：「如未表明就原聲請事件如何裁定之聲明，其再審之聲請即有違
    再審之程式而不合法。」，已違背民事訴訟法第一百九十九條第二項及第五百零
    一條第一項規定，爰依同法第四百九十六條第一項第一款適用法規錯誤之規定，
    聲請再審，請求廢棄原裁定（九十二年度再易字第八號），回復如本院九十一年
    度再易字第二十號聲請再審之主張，亦即原確定判決（九十年度再易字第五號）
    有民事訴訟法第四百九十六條第一項第一款適用法規錯誤、第四百九十七條重要
    證物漏未審酌之情形等語。
二、按對於確定裁定聲請再審，依民事訴訟法第五百零七條規定，固應準用關於再審
    之訴程序之規定，但亦僅在性質許可範圍內，始有其準用，應不待言（最高法院
    八十四年度台再字第一二三號判決參照）。經查，聲請人於原審（本院九十二年
    度再易字第八號事件）之聲明記載為：「一、鈞院九十二年度再易字第一號裁定
    廢棄。二、訴訟費用由再審被告負擔。」等語，應已合法表明對原審裁定聲明不
    服。是故，聲請人僅須表明原再審裁定廢棄之聲明，即已足以確定審判範圍，並
    無須再表明原聲請事件應如何裁定之聲明。原審裁定疏未注意及此，而誤予適用
    民事訴訟法第五百零一條第一項第三款之規定，以聲請人未表明原聲請事件應如
    何裁定之聲明為由，駁回聲請人再審之聲請，容屬適用法規錯誤，聲請人執前理
    由，就原裁定聲請再審，即屬合法，應予准許。
三、惟查本件聲請人聲請再審之理由，係依本院九十一年度再易字第二十號聲請再審
    所主張：九十年度再易字第五號確定判決有民事訴訟法第四百九十六條第一項第
    一款適用法規錯誤、第四百九十七條重要證物漏未審酌之情形，據為再審之理由
    ；惟查本院九十二年度再易字第八號裁定，係駁回聲請人九十二年度再易字第一
    號裁定之聲請再審，又九十二年度再易字第一號裁定係駁回聲請人本院九十一年
    度再易字第二六號裁定之聲請再審，上開三件裁定均以聲請人未表明原聲請事件
    應如何裁定之聲明為由，而駁回聲請人再審之聲請。又聲請人係對本院九十一年
    度二一號確定裁定聲請再審，而由本院以九十一年度再易字第二六號裁定，本件
    既認聲請人之聲請再審合法，依法本應回復至原審即九十一年度再易字第二一號
    裁定（本裁定並非以聲請人未表明原聲請事件應如何裁定之聲明為由而駁回再審
    ），審查該裁定有無民事訴訟法第四百九十六條第一項第一款適用法規錯誤、第
    四百九十七條重要證物漏未審酌之情形；經查本院九十一年度再易字第二一號裁
    定，亦無聲請人指摘之之有民事訴訟法第四百九十六條第一項第一款適用法規錯
    誤、第四百九十七條重要證物漏未審酌之情形。是雖本院九十二年度再易字第八
    號、九十二年度再易字第一號、九十一年度再易字第二十六號有前述適用法規錯
    誤之情形，惟九十一年度再易字第三號裁定並無違誤，本件聲請再審仍屬無理由
    ，應予駁回。
五、據上論結：依民事訴訟法第九十五條、第七十八條，裁定如主文。
中      華      民      國    九十二    年    八      月      十四      日
                                        臺灣屏東地方法院民事第二庭
~B審判長法官  阮世賢
~B法      官  賴秀雯
~B法      官  胡晏彰
右為正本，係照原本作成。
本件不得抗告。
~B法院書記官  謝天祥
中      華      民      國    九十二    年    八      月      十四      日


司法院資訊處製作；財團法人民間司法改革基金會備份。
